【裁判字號】    98,上,20
【裁判日期】    980430
【裁判案由】    返還價金
【裁判全文】
臺灣高等法院高雄分院民事判決            98年度上字第20號
上  訴  人  丙○○
            丁○○
被上訴人    高都汽車股份有限公司
法定代理人  甲○○
訴訟代理人  乙○○
上列當事人間請求返還價金事件，上訴人對於民國97年11月28日
臺灣高雄地方法院97年度訴字第1858號第一審判決提起上訴，本
院於98年4 月22日言詞辯論終結，判決如下：
    主  文
上訴駁回。
第二審訴訟費用由上訴人負擔。
    事 實 及 理 由
一、被上訴人起訴主張：上訴人丙○○為償還前所占用之車款、
    保險款等款項，乃於民國93年7 月23日邀同丁○○為連帶保
    證人與被上訴人簽立分期清償協議書（下稱系爭協議書），
    約定於附表一所示之清償日期，分期給付如附表一所示之金
    額，詎丙○○僅給付第1 至7 期及第8 期之部分金額後即未
    依約清償，而尚有如附表二所示金額未為清償。而丁○○為
    連帶保證人，依法自應負連帶清償之責任，為此，爰依系爭
    協議書及連帶保證之法律關係，提起本訴等語。並聲明：(一)
    上訴人應連帶給付被上訴人新台幣（下同）248 萬5530元，
    及如附表二所示之利息。(二)願供擔保，請准宣告假執行。
二、上訴人則均以：上訴人對簽立系爭協議書，及尚有附表二所
    示之金額未清償等情均不爭執，惟上訴人因經濟能力困難而
    無法全額清償，且上訴人確有還款誠意，請求分期清償等語
    。並聲明駁回被上訴人之訴。並願供擔保請准免為假執行。
三、原審判決准許被上訴人請求，上訴人提起上訴，求為：請准
    分期付款；被上訴人則求為駁回上訴。
四、本院判斷：
    上訴人對於被上訴人主張之事實，並不爭執，僅上訴請求分
    期付款，並有協議書附卷（本院卷卅一頁、原審卷四至七頁
    ），故被上訴人之主張，核屬正當，應予准許。依協議書之
    約定，被上訴人予上訴人分期給付，但亦約定上訴人若有一
    期未付或遲延給付，視為全部到期，而上訴人既已違約未按
    期給付，本件係因上訴人未依約履行違約所致，應具可歸責
    原因，並無違反公平，或有不合理等情事，被上訴人自得請
    求全部金額。上訴人主張請求分期付款，乃屬債務成立後清
    償債務之方法，被上訴人對上訴人請求分期付款，主張上訴
    人最近一次繳款係96年3 月26日還2 萬元，迄今已2 年未清
    償任何款項，實不見有何還款之誠意，且系爭款項另有物上
    保証，若僅與上訴人簽和解契約，同意分期付款，其權益將
    受損，故表示無法同意（本院卷卅八頁、四一頁）。則上訴
    人上訴請求分期付款，既無法與被上訴人達成合致，其請求
    分期付款，即無理由。
五、綜上所述，被上訴人主張為可採。從而，被上訴人本於協議
    書及連帶保証之法律關係，請求上訴人連帶給付248 萬5530
    元及如附表二所示之利息，為有理由。原審判命上訴人如數
    給付，於法並無不合。上訴意旨指摘原判決不當，求予廢棄
    改判，為無理由，應予駁回。
六、據上論結，本件上訴為無理由，依民事訴訟法第449 條第1
    項、第85條第2項，判決如主文。
中    華    民    國    98    年    4     月    30    日
                            民事第六庭
                                審判長法官  許明進
                                法      官  徐文祥
                                法      官  李炫德
以上正本證明與原本無異。
如對本判決上訴，須於判決送達後20日內向本院提出上訴狀，其
未表明上訴理由者，應於上訴後20日內向本院提出上訴理由書（
均須按他造當事人之人數附繕本）。上訴時應提出委任律師或具
有律師資格之人之委任狀，並依附註條文規定辦理。
中    華    民    國    98    年    5     月    1     日
                                書  記  官  盧雅婷
附註：
民事訴訟法第466 條之1 ：
對於第二審判決上訴，上訴人應委任律師為訴訟代理人，但上訴
人或其法定代理人具有律師資格者，不在此限。
上訴人之配偶、三親等內之血親、二親等內之姻親，或上訴人為
法人、中央或地方機關時，其所屬專任人員具有律師資格並經法
院認適當者，亦得為第三審訴訟代理人。
第1 項但書及第2 項情形，應於提起上訴或委任時釋明之。


司法院資訊處製作；財團法人民間司法改革基金會備份。
